臺灣臺中地方法院民事裁定
111年度家聲字第14號
聲  請  人  蔣敏洲  
上列聲請人與蔣鴻良、蔣雪梅、蔣賴阿景、蔣敏村等人間分割遺
產事件（本院108年度家繼訴字第23號），聲請人聲請法官迴避
，本院合議庭裁定如下：
    主    文
聲請駁回。
    理    由
一、聲請意旨略以：聲請人前已就分割遺產案件聲請移轉管轄，
    並對臺灣高等法院臺中分院110年度家聲字第7號民事裁定提
    起抗告，現由最高法院審理中，尚未終結，然法官黃家慧又
    訂期於民國111年2月14日辯論續行審理，審理程序有違失，
    將造成聲請人難以回復之權益，足認法官黃家慧執行職務有
    偏頗之虞，為此依民事訴訟法第33條第1項第2款規定，聲請
    該法官迴避等語。
二、按家事訴訟事件，除本法別有規定者外，準用民事訴訟法之
    規定，家事事件法第51條定有明文。又按民事訴訟法第32條
    規定：「法官有下列各款情形之一者，應自行迴避，不得執
    行職務：㈠、法官或其配偶、前配偶或未婚配偶，為該訴訟
    事件當事人者。㈡、法官為該訴訟事件當事人八親等內之血
    親或五親等內之姻親，或曾有此親屬關係者。㈢、法官或其
    配偶、前配偶或未婚配偶，就該訴訟事件與當事人有共同權
    利人、共同義務人或償還義務人之關係者。㈣、法官現為或
    曾為該訴訟事件當事人之法定代理人或家長、家屬者。㈤、
    法官於該訴訟事件，現為或曾為當事人之訴訟代理人或輔佐
    人者。㈥、法官於該訴訟事件，曾為證人或鑑定人者。㈦、法
    官曾參與該訴訟事件之前審裁判或仲裁者。」；又「遇有下
    列各款情形，當事人得聲請法官迴避：㈠、法官有前條所定
    之情形而不自行迴避者。㈡、法官有前條所定以外之情形，
    足認其執行職務有偏頗之虞者。當事人如已就該訴訟有所聲
    明或為陳述後，不得依前項第二款聲請法官迴避。但迴避之
    原因發生在後或知悉在後者，不在此限。」「聲請法官迴避
    ，應舉其原因，向法官所屬法院為之。前項原因及前條第2
    項但書之事實，應自為聲請之日起，於3日內釋明之。」民
    事訴訟法第33條、第34條第1項、第2項分別定有明文。又民
    事訴訟法第33條第1項第2款所謂「法官有應自行迴避而不自
    行迴避以外之情形，足認其執行職務有偏頗之虞」，係指法
    官對於訴訟標的有特別利害關係，或與當事人之一造有密切
    之交誼或嫌怨，或有其他情形客觀上足疑其為不公平之審判
    者而言，若僅憑當事人之主觀臆測，或不滿意法官進行訴訟
    遲緩，或認法官指揮訴訟欠當，則不得謂其有偏頗之虞（最
    高法院29年度抗字第56號、69年度台抗字第457號民事裁判
    參照）。
三、經查：
㈠、聲請人與被繼承人蔣琴其餘繼承人蔣鴻良間分割遺產事件，
    現由本院以108年度家繼訴字第23號審理中，業經本院調取
    該案卷宗核閱屬實。
㈡、聲請人依民事訴訟法第33條第1項第2款規定，聲請迴避，為
    無理由：聲請人雖以前揭情詞聲請本案之法官迴避，惟聲請
    人所主張之聲請移轉管轄權問題，乃屬法官訴訟指揮暨獨立
    審判事項，不論受訴法院所採之法律見解是否與聲請人相同
    ，均不屬法官執行職務有偏頗之虞之情形，亦無法律規定在
    聲請移轉管轄時，即應停止審判，其據此聲請法官迴避，尚
    屬無據，況聲請人就前開事件聲請指定管轄事件，業經最高
    法院以於111年1月19日以111年度台抗字第7號民事裁定駁回
    聲請人之請求確定，有前開裁定影本在卷可按。此外，聲請
    人復未具體指明或釋明承審法官於本案訴訟標的有何利害關
    係或與當事人有何親交嫌怨，或對於本案事件有何特別利害
    關係，或基於其他情形客觀上足疑其為不公平審判之客觀事
    實，並提出能即時調查之證據以釋明之，自難僅憑聲請人之
    主觀臆測，或不滿法官法律見解適用，即謂其有偏頗之虞，
    揆諸前開說明，聲請人聲請本案法官迴避於法不合，應予駁
    回。
四、爰裁定如主文。
中　　華　　民　　國　　111 　年　　3 　　月　　10　　日
                  家事法庭  審判長法  官   蔡建興
                                  法  官   郭書豪
                                  法  官   林士傑
以上正本係照原本作成。
如不服本裁定應於送達後10日內向本院提出抗告狀，並繳納抗告
費新臺幣1,000元。
中　　華　　民　　國　　111 　年　　3 　　月　　10　　日
                                  書記官  陳盟佳